【裁判字號】    98,交聲,3897
【裁判日期】    981109
【裁判案由】    聲明異議
【裁判全文】
臺灣臺中地方法院交通事件裁定        98年度交聲字第3897號
原處分機關  交通部公路總局台中區監理所台中市監理站
異  議  人
即受處分人  乙○○
上列異議人即受處分人因違反道路交通管理處罰條例案件，對於
交通部公路總局台中區監理所台中市監理站民國98年9月14日所
為之裁決（裁監稽違字第裁61-GD0000000號違反道路交通管理事
件裁決書），聲明異議，本院裁定如下：
    主    文
異議駁回。
    理    由
一、按受處分人不服道路交通管理處罰條例第8條主管機關所為
    之處罰，得於接到裁決書之翌日起二十日內，向管轄地方法
    院聲明異議；又依道路交通管理處罰條例第87條規定向管轄
    法院聲明異議之期間，自裁決送達之翌日起算，並得依法扣
    除在途期間及聲請回復原狀；另交通法庭認聲明異議不合法
    律上之程式或其異議權已經喪失者，應以裁定駁回之，但其
    不合法律上之程式可補正者，應先定期命為補正，逾期不補
    正者，即予駁回，道路交通管理處罰條例第87條、道路交通
    案件處理辦法第12條、第18條分別定有明文。次按處理違反
    道路交通管理事件，有關文書送達之程序，依行政程序法之
    規定；又送達，於應受送達人之住居所、事務所或營業所為
    之；於應送達處所不獲會晤應受送達人時，得將文書付與有
    辨別事理能力之同居人、受僱人或應送達處所之接收郵件人
    員，亦分別為違反道路交通管理事件統一裁罰基準及處理細
    則第5條、行政程序法第72條第1項前段、第73條第1項所明
    定。另依民法第20條、第24條規定「依一定之事實，足認以
    久住之意思，住於一定之區域者，即為設定其住所於該地」
    、「依一定事實，足認以廢止之意思離去其住所者，即為廢
    止其住所」，可知我國法律關於住所之設定及廢止，兼採主
    觀主義及客觀主義之精神，必須主觀上有久住一定區域之意
    思，客觀上有住於一定區域之事實，該一定之區域始為住所
    ，故住所之設立及廢止並不以登記為要件。
二、查本件異議人即受處分人乙○○（下稱受處分人）於96年3
    月20日1時31分許，在台中市○○街5號前，因酒後駕車，經
    抽血檢測換算呼氣酒精濃度每公升1.168毫克之違規，為台
    中市警察局第三分局正義派出所以中市警交字第GD0000000
    號舉發違反道路交通管理事件通知單舉發，原處分機關交通
    部公路總局台中區監理所台中市監理站於98年9月14日製發
    裁監稽違字第裁61-GD0000000號違反道路交通管理事件裁決
    書，依道路交通管理處罰條例第35條第1項第1款之規定，裁
    處罰鍰新台幣四萬五千元，並吊扣駕駛執照十二個月，施以
    道安講習，上揭裁決書已於98年9月16日送達受處分人現居
    住之台中縣大里市○○路208巷9號，因未獲會晤受處分人本
    人，由同居人即其女甲○○收受等情，為受處分人所不爭執
    ，並有原舉發機關96年3月20日中市警交字第GD0000000號舉
    發違反道路交通管理事件通知單、原處分機關98年9月14日
    裁監稽違字第裁61-GD0000000號違反道路交通管理事件裁決
    書、送達證書影本在卷可稽。又受處分人於十年前即已搬離
    其設籍之南投縣南投市○○路400號，與其妻子兒女實際居
    住台中縣大里市○○路208巷9號之事實，復據受處分人於本
    院訊問時供明在卷，其聲明異議狀之住所欄亦僅記載該址，
    依前揭說明，台中縣大里市○○路208巷9號為受處分人應受
    送達處所，上揭裁決書於送達當日即發生送達效力，扣除在
    途期間三日，受處分人之異議期間應於98年10月9日屆滿，
    其竟遲至98年10月13日始具狀向原處分機關聲明異議（見卷
    附聲明異議狀），顯逾二十日之異議期間，其異議自難謂為
    合法，應予駁回。
三、據上論斷，應依道路交通管理處罰條例第87條第2項、道路
    交通案件處理辦法第18條前段，裁定如主文。
中    華    民    國    98    年    11    月    9     日
                    交通法庭    法  官  鍾堯航
上正本證明與原本無異。
如不服本裁定應於送達後五日內向本院提出抗告狀。
                                書記官  吳淑願
中    華    民    國    98    年    11    月    9     日


司法院資訊處製作；財團法人民間司法改革基金會備份。
